臺灣高等法院刑事裁定
110年度聲字第289號
聲  請  人  臺灣高等檢察署檢察官
受  刑  人  徐昌昱


上列聲請人因受刑人數罪併罰有二裁判以上，聲請定其應執行之
刑（聲請案號：臺灣高等檢察署110年度執聲字第77號），本院
裁定如下：
    主  文
徐昌昱所犯如附表所示各罪所處之刑，應執行有期徒刑壹年拾月
。
    理  由
一、聲請意旨略以：受刑人徐昌昱（下稱受刑人）因詐欺等數罪
    ，先後經判決確定如附表，應依刑法第53條、第51條第5款
    、第50條第1項第1款、第2項規定，定其應執行之刑，爰依
    刑事訴訟法第477條第1項聲請裁定等語。
二、按裁判確定前犯數罪者，併合處罰之；數罪併罰，分別宣告
    其罪之刑，若宣告多數有期徒刑者，於各刑中之最長刑期以
    上，各刑合併之刑期以下，定其刑期，但不得逾30年，刑法
    第50條第1項前段、第51條第5款分別定有明文。又數罪併罰
    ，有二裁判以上者，依第51條之規定，定其應執行之刑，同
    法第53條亦定有明文。次按刑事訴訟法第370條第2項、第3
    項，已針對第二審上訴案件之定應執行之刑，明定有不利益
    變更禁止原則之適用；分屬不同案件之數罪併罰，倘一裁判
    宣告數罪之刑，曾經定其執行刑，再與其他裁判宣告之刑定
    其執行刑時，在法理上亦應同受此原則之拘束（最高法院10
    3年度第14次刑事庭會議決議意旨參照）。基此，上開更定
    之應執行刑，不應比前定之應執行刑加計其他裁判所處刑期
    或所定應執行刑後為重，否則即與法律秩序理念及法律目的
    之內部界限有違，難謂適法（最高法院93年度台非字第192
    號判決意旨參照）。又按裁判確定前犯數罪者，併合處罰之
    ，但有得易科罰金之罪與不得易科罰金之罪之情形，受刑人
    請求檢察官聲請定應執行刑者，依第51條規定定之，刑法第
    50條第1項但書第1款、第2項定有明文。另數罪併罰中之一
    罪，依刑法規定得易科罰金，若因與不得易科之他罪併合處
    罰結果而不得易科罰金時，原可易科部分所處之刑，自亦無
    庸為易科折算標準之記載（司法院大法官釋字第144號、第6
    79號解釋意旨參照）。
三、經查，受刑人因詐欺等案件，先後經臺灣彰化地方法院、臺
    灣桃園地方法院及本院判決判處如附表所示之刑確定，且各
    罪俱係於附表編號1所示判決確定日期（民國107年1月3日）
    前所為，就上開各案犯罪事實為最後判決之法院復為本院，
    有本院被告前案紀錄表及如附表各編號之判決書附卷可稽。
    本院就附表編號1至3所示案件再為定應執行刑之裁判時，自
    應受前開判決所為定應執行刑內部界限之拘束，而應在上開
    已定應執行刑部分加計未定應執行刑之總和即有期徒刑2年9
    月範圍內定應執行刑。復查，如附表編號1、3所示之罪不得
    易科罰金、附表編號2所示之罪得易科罰金，屬刑法第50條
    第1項但書第1款之情形，依同條第2項規定，須經受刑人請
    求檢察官聲請定其應執行刑，始得依同法第51條規定定之。
    茲受刑人已表示請求檢察官就如附表所示各罪，聲請合併定
    應執行刑，此有受刑人簽名之臺灣臺北地方檢察署依102年1
    月23日修正之刑法第50條調查受刑人是否聲請定應執行刑調
    查表在卷可稽（本院卷第7頁）。茲聲請人依刑事訴訟法第4
    77條第1項之規定，以本院為犯罪事實最後判決之法院，聲
    請就如附表所示各罪所處之刑定應執行之刑，其聲請經核尚
    無不合，應予准許。經考量受刑人所犯如附表編號1、3所示
    之罪均為罪質相同之加重詐欺取財犯罪，附表編號2所示之
    罪則為過失傷害犯行，且附表編號1至3所示之罪犯罪時間均
    在106年2月間至同年4月間，犯罪時間尚屬密切，暨其所犯
    之不法內涵及侵害法益程度等情，並權衡其行為責任與整體
    刑法目的及相關刑事政策等因素，爰裁定如主文所示之應執
    行刑。另本件受刑人所犯附表編號2之罪雖經法院判處得易
    科罰金之刑，但因與附表編號1、3所示不得易科罰金之刑合
    併定應執行刑，依上揭說明，自無庸再為易科罰金折算標準
    之諭知，爰裁定如主文所示之應執行刑。
據上論斷，應依刑事訴訟法第477條第1項，刑法第50條第2項、
第53條、第51條第5款，裁定如主文。
中　　華　　民　　國　　110 　年　　1 　　月　　20　　日
                  刑事第三庭    審判長法　官  張惠立
                                      法　官  張江澤
                                      法　官  劉兆菊
以上正本證明與原本無異。
如不服本裁定，應於收受送達後五日內向本院提出抗告狀。
　　　　　　　　　　　　　　          書記官  吳芝嘉 
中　　華　　民　　國　　110 　年　　1 　　月　　20　　日
附表：受刑人徐昌昱定應執行刑案件一覽表
編號  1 2 3 罪名  詐欺 過失傷害 詐欺 宣告刑  有期徒刑1年2月 有期徒刑3月 有期徒刑1年6月 犯罪日期  106年2月15日 106年4月20日 106年2月18日 偵查機關年度案號  彰化地檢106年度偵字第2439、4564號 桃園地檢107年度調偵字第105號 臺北地檢106年度偵字第7790、11258、13024號 最後事實審 法院 彰化地院 桃園地院 臺灣高等法院  案號 106年度訴字第478號、106年度原訴字第11號 107年度審交易字第383號 108年度上訴字第2666號  判決日期 106年12月7日 107年8月22日 108年11月6日 確定判決 法院 彰化地院 桃園地院 最高法院109年度台上字第680號以受刑人上訴違背法律上之程式駁回本院108年度上訴字第2666號判決  案號 106年度訴字第478號 107年度審交易字第383號   確定日期 107年1月3日 107年9月17日 109年2月5日 得否易科罰金  否 是 否 備註  彰化地檢107年度執字第671號 桃園地檢107年度執字第14177號 臺北地檢109年度執字第1299號   編號1、2曾經臺灣桃園地院以107年度聲字第3917號裁定應執行有期徒刑1年3月確定